臺灣高等法院交通事件裁定　　　　　　 96年度交抗字第260號
　　抗　告　人
　　即受處分人　甲○○
上列抗告人因違反道路交通管理處罰條例案件，不服臺灣基隆地
方法院，中華民國96年2月27日所為裁定（96年度交聲字第14號
），提起抗告，本院裁定如下：
    主  文
抗告駁回。
    理  由
壹、抗告意旨略以：抗告人駕車途中切換路線至左線往大直、內
    湖路線，突有一輛A-10266之車輛急駛向新生高架橋道路，
    其狀危險近在咫尺，為閃躲乃調車頭往右線行駛，該處為交
    叉的路線（沒有燈號、沒有警告標誌），請求交通部提供現
    場的錄影帶，因為往大直、內湖路線往前指示不明。A-1026
    6 車應禮讓有打燈號之待轉車，其急速的開車，明顯是超車
    ，且抗告人已準備在無車的狀態轉向左側車道，為何A-1026
    6 車就可恣意強行通過，為免車禍，又顧及車上的老者，於
    情理是遵守行車安全之義務，若警方證詞只是為顧及自己的
    績效，強行處罰，公理何在云云。
貳、
一、原處分機關交通部公路總局臺北區監理所基隆監理站原處分
    意旨略以：異議人即受處分人（下稱異議人）甲○○於民國
    95年12月1日11時08分許，駕駛車牌號碼G4─5077號自用小
    客車，行經臺北市新生高架橋出入口，因「不遵守道路交通
    標線之指示（雙白線變換車道）」之違規，經臺北市政府警
    察局中山分局員警拍照採證後逕行掣單舉發，因而依道路交
    通管理處罰條例第60條第2項第3款之規定，裁處異議人罰鍰
    新臺幣（下同）900元。
二、異議意旨略以：異議人於95年12月1日11時8分，搭載親屬由
    榮總就醫後，返程途中正準備切換路線至左線往大直、內湖
    路線，突有一輛A─10266之車輛急速駛向新生高架橋道路，
    其狀危險近在咫尺，為閃躲車禍，所以掉車頭往右線行駛，
    該處為交叉的路線（沒有燈號、沒有警告標誌），模糊地帶
    ，竟不知何處有違規照相，爰提起本件異議云云。
三、按汽車駕駛人，駕駛汽車不遵守道路交通標誌、標線、號誌
    之指示情形，而本章各條無處罰之規定者，處900元以上1,8
    00元以下罰鍰，道路交通管理處罰條例第60條第2項第3款定
    有明文。次按雙白實線設於路段中，用以分隔同向車道，並
    禁止變換車道，道路交通標誌標線號誌設置規則第149條第1
    項第1款第7目亦有明定。
四、經查：
  (一)異議人於上述時間行經上開路段，駕駛車輛跨越雙白實線變
    換車道行駛之事實，為異議人所不爭執，且有臺北市政府警
    察局北市警交大字第AM0000000號舉發違反道路交通管理事
    件通知單1紙暨採證照片1幀在卷可稽，是異議人於上開時間
    、上開路段不遵守道路交通標線之指示，跨越雙白實線變換
    車道行駛之事實，應堪認定。
  (二)異議人雖以前揭情詞置辯，惟依卷附採證照片觀之，異議人
    係於該A─10266號車輛已行駛至其左前方一段距離後，始由
    其本所行駛之右側車道跨越雙白實線至其左側車道，是縱異
    議人確為閃避A─10266號車輛而由其本欲行駛之左側車道改
    行右側車道，然異議人違規當時A─10266號車輛既已行駛至
    其左前方一段距離，該危險急迫之情狀顯已除去，異議人自
    當遵守道路交通標線之指示依循其本所行駛之車道而為行駛
    ，若該車道非其本欲行駛者，則應俟可變換車道時再行改道
    ，或行駛其他道路以抵達目的地，非可僅因己一時之便即恣
    意違規跨越雙白實線變換車道行駛。且異議人違規路段之路
    面上劃設有明顯、清晰之雙白實線，有採證照片附卷可按，
    而雙白實線係設於路段中，用以分隔同向車道，並禁止變換
    車道，業如前述，異議人為領有駕駛執照之駕駛人，自難諉
    為不知；又道路交通安全規則及相關道路交通安全法規，係
    基於社會大眾用路之方式及避免發生事故等目的而訂定，屬
    社會大眾用路之基本依據，駕駛人於駕駛車輛時本即具有遵
    守相關規定以保障自身及他人行之安全之義務，並不會因有
    無設置照相機或駕駛人是否知道裝設照相機等情而有所不同
    ，是異議人所辯，不足憑以卸免其違規責任。
  (三)綜上所述，異議人確有於上揭時地駕車不遵守道路交通標線
    指示，跨越雙白實線變換車道行駛之違規行為，是原處分機
    關依道路交通管理處罰條例第60條第2項第3款、違反道路交
    通管理事件統一裁罰基準表規定，裁處異議人罰鍰900元，
    核無違誤，原審認本件異議人之異議為無理由，應予駁回，
    經核認事用法，均無不當。
五、抗告人並不否認其確曾於上揭時間駕車行經該路段，參警方
    舉發照片上抗告人確係在新生高架道路轉彎之處跨越雙白實
    線駛向左側車道，抗告人之交通違規行為明確。抗告人抗告
    意旨稱其在無車的狀態打燈號轉向左側車道時，適有A-1026
    6車恣意強行超越其車通過，然觀諸舉發照片上抗告人違規
    跨越雙白實線駛向左側車道時，車號A-10266之車輛係行駛
    於抗告人車輛之前，顯已與抗告人之交通違規行為無關，抗
    告人仍執前詞提起抗告，核無理由，應予駁回。
據上論結，應依道路交通管理處罰條例第89條，道路交通案件處
理辦法第26條，刑事訴訟法第412條，裁定如主文。
中　　華　　民　　國　　96　　年　　4 　　月　　17　　日
                  交通法庭審判長法　官  蔡永昌
　　　　　　　　　　　　　　　　法  官  施俊堯
　　　　　　　　　　　　　　　　法  官  張正亞
以上正本證明與原本無異。
不得再抗告。
                                書記官  鄭信昱
中　　華　　民　　國　　96　　年　　4 　　月　　17　　日
